【裁判字號】    94,訴,817
【裁判日期】    950127
【裁判案由】    毒品危害防制條例
【裁判全文】
臺灣臺北地方法院刑事判決        九十四年度訴字第八一七號
公  訴  人  臺灣臺北地方法院檢察署檢察官
被      告  甲○○
上列被告因違反毒品危害防制條例案件，經檢察官提起公訴（九
十四年度毒偵字第一０九一號），因被告於準備程序進行中就被
訴事實為有罪之陳述，且所犯非死刑、無期徒刑、最輕本刑為三
年以上有期徒刑之罪或高等法院管轄第一審案件，經告知簡式審
判程序之旨，並聽取檢察官、被告之意見後，經本院合議庭裁定
由受命法官獨任進行簡式審判程序審理判決如下：
    主  文
甲○○施用第一級毒品，累犯，處有期徒刑柒月，扣案第一級毒
品海洛因肆包（合計淨重貳點壹公克）沒收銷燬之，扣案盛裝
第一級毒品海洛因之包裝袋肆個、扣案注射針筒玖支，均沒收，
又施用第二級毒品，累犯，處有期徒刑肆月，扣案第二級毒品甲
基安非他命、N-N-二甲基安非他命包（驗餘淨重壹點零捌公克
）沒收銷燬之，扣案盛裝第二級毒品甲基安非他命、N-N-二甲基
安非他命之包裝袋個、扣案安非他命吸食器壹組、扣案玻璃球
壹個，均沒收，應執行有期徒刑拾月，扣案第一級毒品海洛因肆
包（合計淨重貳點壹公克）、扣案第二級毒品甲基安非他命、
N-N-二甲基安非他命包（驗餘淨重壹點零捌公克），均沒收銷
燬之，扣案盛裝第一級毒品海洛因之包裝袋肆個、扣案盛裝第二
級毒品甲基安非他命、N-N-二甲基安非他命之包裝袋個、扣案
注射針筒玖支、扣案安非他命吸食器壹組、扣案玻璃球壹個，均
沒收。
    事  實
一、甲○○於民國八十二年間，因肅清煙毒條例案件，經本院以
    八十二年度訴字第八九一號判處有期徒刑三年六月確定，又
    於八十三年間，因肅清煙毒條例案件，經本院以八十三年度
    訴字第一四０一號判處有期徒刑三年十月確定，上開二案於
    八十三年五月二十四日入監服刑，八十六年一月十七日因縮
    短刑期假釋出監，嗣經撤銷假釋，於八十九年八月十二日入
    監執行殘刑，於九十三年十月十一日縮刑期滿執行完畢出監
    ；甲○○並於八十八年間犯施用毒品案件，經依本院八十八
    年度毒聲字第二六六一號裁定執行觀察、勒戒後，認有繼續
    施用毒品之傾向，依本院八十八年十一月二十九日八十八年
    度毒聲字第二九二一號裁定執行強制戒治後，本院於八十九
    年六月一日以八十九年度毒聲字第一三七四號裁定停止戒治
    ，所餘戒治期間內，付保護管束，於八十九年八月十二日釋
    放出所，同年十一月二十二日保護管束期滿，未經撤銷，視
    為強制戒治期滿，經臺灣臺北地方法院檢察署檢察官於九十
    年一月十七日以九十年度戒毒偵字第十號為不起訴處分，仍
    不知戒除施用毒品惡習，基於施用第一級毒品之犯意，於九
    十四年二月一日當日為警查獲前某時，在臺北市○○區○○
    路二七八巷四七弄七號四樓住處，以將海洛因摻水置入注射
    針筒注射血管之方式，施用第一級毒品海洛因，另基於施用
    第二級毒品之犯意，於九十四年二月一日當日為警查獲前某
    時（與上開施用第一級毒品非同時為之），在上址住處，以
    玻璃球燒烤安非他命晶體產生煙霧加以嗅聞吸食之方式，施
    用第二級毒品安非他命。嗣於同年二月一日十六時五十分許
    ，為警在上址住處查獲，並扣得第一級毒品海洛因四包（合
    計淨重二‧一三公克）、第二級毒品甲基安非他命、N-N-二
    甲基安非他命三包（合計淨重二‧一三公克）、注射針筒九
    支、安非他命吸食器一組、供吸食安非他命使用之玻璃球一
    個。
    理  由
一、訊據被告甲○○對於上開犯罪事實坦承不諱（本院九十五年
    一月二十四日準備程序筆錄，同日簡式審判筆錄），且有下
    列事證可稽：
  (一)被告九十四年二月一日十六時五十分許為警查獲後，同日經
    警採尿送驗結果，安非他命類及鴉片類藥物均呈陽性反應，
    有臺灣尖端先進生技醫藥股份有限公司濫用藥物檢驗報告附
    卷可稽（九十四年度毒偵字第一０九一號偵卷第五頁）。
  (二)且有白色粉末四包、透明晶體三包、注射針筒九支、安非他
    命吸食器一組、吸食安非他命用之玻璃球一個扣案可證（同
    偵卷第二十頁扣押物品目錄表），扣案白色粉末四包經法務
    部調查局鑑定結果，均含第一級毒品海洛因成份，合計淨重
    二‧一三公克，空包裝重一‧０九公克，有該局調科壹字第
    ０二０００七００九號鑑定通知書在卷可稽（同偵卷第三頁
    ），扣案透明晶體三包經臺北市政府警察局鑑驗結果，均檢
    出甲基安非他命、N-N-二甲基安非他命成份，總毛重一‧八
    一公克，總淨重一‧一一公克，驗餘淨重一‧０八公克，有
    該局九十四年五月二十三日北市鑑毒字第０八一號鑑驗通知
    書附卷可憑（同偵卷第四五頁）。
  (三)此外，並有現場蒐證照片四幀附卷可證（九十四年度毒偵字
    第一０九一號偵卷第三四、三五頁），堪認被告自白施用第
    一級毒品海洛因及第二級毒品安非他命情節屬實。
  (四)而被告於八十八年間犯施用毒品案件，經依本院八十八年度
    毒聲字第二六六一號裁定執行觀察、勒戒後，認有繼續施用
    毒品之傾向，依本院八十八年度毒聲字第二九二一號裁定執
    行強制戒治後，本院於八十九年六月一日以八十九年度毒聲
    字第一三七四號裁定停止戒治，所餘戒治期間內，付保護管
    束，於八十九年八月十二日釋放出所，同年十一月二十二日
    保護管束期滿，未經撤銷，經臺灣臺北地方法院檢察署檢察
    官於九十年一月十七日以九十年度戒毒偵字第十號為不起訴
    處分等情，有臺灣高等法院被告前案紀錄表在卷可稽。被告
    於前案強制戒治執行完畢後，五年內再犯本案施用毒品犯行
    ，亦堪認定。
  (五)綜上，本件事證明確，被告犯行可以認定。
二、核被告所為，係犯毒品危害防制條例第十條第一項之施用第
    一級毒品罪、同條第二項之施用第二級毒品罪。被告施用毒
    品前後持有毒品之低度行為，均為其施用之高度行為所吸收
    ，不另論罪。被告所犯上開二罪間，犯意各別，罪名不同，
    應分論併罰。被告於八十二年間，因肅清煙毒條例案件，經
    本院以八十二年度訴字第八九一號判處有期徒刑三年六月確
    定，又於八十三年間，因肅清煙毒條例案件，經本院以八十
    三年度訴字第一四０一號判處有期徒刑三年十月確定，上開
    二案於八十三年五月二十四日入監服刑，八十六年一月十七
    日因縮短刑期假釋出監，嗣經撤銷假釋，於八十九年八月十
    二日入監執行殘刑，於九十三年十月十一日縮刑期滿執行完
    畢，有臺灣高等法院被告前案紀錄表在卷可憑，於五年以內
    再犯本案最重本刑均為有期徒刑以上之罪，為累犯，均應依
    刑法第四十七條之規定，加重其刑。爰審酌被告犯罪後坦承
    犯行，態度尚稱良好，惟未藉由前受觀察勒戒及強制戒治處
    分之機會戒除毒癮，顯見自制力甚低，並審酌被告犯罪之手
    段、所生危害，及犯人之品行、智識程度等一切情狀，量處
    如主文所示之刑，並定其應執行之刑。扣案第一級毒品海洛
    因四包（合計淨重二‧一三公克，不含包裝袋）、第二級毒
    品甲基安非他命、N-N-二甲基安非他命三包（驗餘淨重一‧
    ０八公克，不含包裝袋），應依毒品危害防制條例第十八條
    第一項前段之規定，沒收銷燬之。盛裝上開第一級毒品海洛
    因、第二級毒品甲基安非他命、N-N-二甲基安非他命之包裝
    袋共七個，係被告所有供犯罪所用之物；扣案注射針筒九支
    、扣案安非他命吸食器一組、扣案玻璃球一個，亦屬供被告
    施用毒品犯罪所用之物，且屬被告所有，業據被告供明在卷
    （同偵卷第二二頁），且核非專供施用毒品之器具，均應依
    刑法第三十八條第一項第二款之規定，宣告沒收。
據上論斷，應依刑事訴訟法第二百七十三條之一第一項、第二百
九十九條第一項前段，毒品危害防制條例第十條第一項、第二項
、第十八條第一項前段，刑法第十一條、第四十七條、第三十八
條第一項第二款、第五十一條第五款、第九款、第十款，判決如
主文。
本案經檢察官趙雪瑛到庭執行職務
中    華    民    國  九十五  年    一    月  二十七  日
                  刑事第五庭    法  官  高偉文
以上正本證明與原本無異。
如不服本判決，應於判決送達後十日內，向本院提出上訴狀。
                                書記官  張華瓊
中    華    民    國  九十五  年    一    月  二十七  日
附錄本案論罪科刑法條全文
毒品危害防制條例第十條
施用第一級毒品者，處六月以上五年以下有期徒刑。
施用第二級毒品者，處三年以下有期徒刑。


司法院資訊處製作；財團法人民間司法改革基金會備份。
